【裁判字號】    97,上訴,2923
【裁判日期】    980107
【裁判案由】    公共危險
【裁判全文】
臺灣高等法院臺中分院刑事判決        97年度上訴字第2923號
上  訴  人
即  被  告  甲○○
上列上訴人因公共危險案件，不服臺灣臺中地方法院97年度訴字
第3507號，中華民國97年9月30日第一審判決(起訴案號：臺灣臺
中地方法院檢察署97年度偵字第19991號)，提起上訴，本院判決
如下：
    主      文
上訴駁回。
甲○○緩刑參年，並向指定之公益團體、地方自治團體或社區提
供陸拾小時之義務勞務，且緩刑期間付保護管束。
    事實及理由
一、本案經本院審理結果，認第一審判決認事用法及量刑均無不
    當，應予維持，並引用第一審判決書記載之事實、證據及理
    由（如附件）。
二、上訴人即被告甲○○在本院雖辯稱：曾受過專業訓練，領有
    危險物品管理之證照，知道加油機設有安全裝置，不可能會
    爆炸，應無公共危險云云。惟刑法第175條第1項所謂公共危
    險，衹須有發生實害之蓋然性為已足。本件被告縱火之加油
    機旁設有儲油槽，加油區域之矮牆立有「熄火加油」之紅色
    警告標語等情，有現場照片在卷可憑（見警卷第18頁），顯
    見該處所本應嚴禁任何火源，以防引燃儲油或發生爆炸，使
    火勢波及其他人車或建築物，然被告竟向加油機丟擲已點燃
    裝有汽油之玻璃酒瓶，因而燒燬該加油機，當有發生火勢蔓
    延致燒及其他人車或建築物之蓋然性，堪認已致生公共危險
    。是被告所辯上情，自難採信，其上訴意旨指摘原判決不當
    ，為無理由，應予駁回。又被告前因施用化學合成麻醉藥品
    案件，經臺灣臺中地方法院判處有期徒刑6月確定，於民國8
    2年 2月22日易科罰金執行完畢後，5年以內未曾因故意犯罪
    受有期徒刑以上刑之宣告等情，有臺灣高等法院被告前案紀
    錄表在卷可憑，雖其犯後尚未與被害人東亞運輸倉儲股份有
    限公司和解並賠償損害，惟此涉及被告之償債能力及方式，
    無法為被害人所接受，則被害人仍可經由民事訴訟及強制執
    行程序，以加速實現債權，惟本院參酌被告係因勞資爭議未
    獲合理解決，方一時失慮，致觸犯刑章，經此偵審程序及罪
    刑宣告之教訓，理當深知不得以非法手段處理糾紛，應無再
    犯之虞，本院認對其所宣告之刑以暫不執行為適當，併予宣
    告緩刑 3年，以啟自新。另依被告本件之犯行，可知其慮事
    不周，行事衝動，且守法觀念顯有不足，為使被告於緩刑期
    間內，仍深知戒惕，避免緩刑之宣告遭撤銷，且導正其行為
    與法治之觀念，爰併宣告被告於緩刑期間內，應向指定之公
    益團體、地方自治團體或社區，提供60小時之義務勞務，並
    依刑法第93條第1項第2款之規定，於緩刑期間付保護管束，
    期能使被告於義務勞務過程及保護管束期間，珍惜不需入監
    服刑之機會，確切明瞭其行為所造成他人及自己之傷害，放
    下敵視紛爭他造之心態，並培養正確之法治觀念。至於被告
    究應向何公益團體、地方自治團體或社區提供義務勞務，屬
    執行之問題，應由執行檢察官斟酌全案情節及各公益團體、
    地方自治團體或社區之需求，妥為指定，附此敘明。
三、據上論斷，應依刑事訴訟法第373條、第368條，刑法第74條
    第1項第2款、第2項第5款、第93條第1項第2款，判決如主文
    。
本案經檢察官乙○○到庭執行職務。
中    華    民    國    98    年    1     月    7     日
            刑事第六庭    審判長法  官  邱  顯  祥
                                法  官  林  靜  芬
                                法  官  張  恩  賜
以上正本證明與原本無異。
如不服本判決應於收受本判決後10日內向本院提出上訴書狀，其
未敘述上訴理由者，並得於提起上訴後10日內向本院補提理由書
狀（均須按他造當事人之人數附繕本）「切勿逕送上級法院」。
                                書記官  陳  如  慧
中    華    民    國    98    年    1     月    7     日


司法院資訊處製作；財團法人民間司法改革基金會備份。
